臺灣橋頭地方法院民事判決　　　　　　　108年度訴字第374號
原　　　告　李秀惠　
訴訟代理人　呂郁斌律師
被　　　告　李敬　　
　　　　　　李葉　　
　　　　　　李金絨　
　　　　　　李炎墩　
　　　　　　李炎來　
　　　　　　李杜免　
上　一　人
訴訟代理人　李榮信　
被　　　告　侯綵宸　

訴訟代理人　侯寬裕　
被　　　告　林鈴容　

　　　　　　林濬富（即李香嵐之承受訴訟人）

上　一　人
訴訟代理人　林家蓁　
被　　　告　李姵宜（即李重陽之承受訴訟人）

　　　　　　李志誠（即李重陽之承受訴訟人）　　 

　　　　　　李嘉偉（即李重陽之承受訴訟人）　　

上列當事人間請求分割共有物事件，本院於民國110年10月21日
言詞辯論終結，判決如下：
    主      文
一、被告寅○○、被告甲○○、被告丑○○應就被繼承人庚○○
    所有坐落高雄市○○區○○段000地號、面積307.39平方公
    尺土地之應有部分四十八分之一辦理繼承登記。
二、兩造共有前項所示土地應分割如附圖二及附表三所示。
三、訴訟費用由兩造按附表一所示應有部分比例負擔。
    事實及理由
壹、程序部分：
一、按當事人死亡者，訴訟程序在有繼承人、遺產管理人或其他
    依法令應續行訴訟之人承受其訴訟以前當然停止；承受訴訟
    人，於得為承受時，應即為承受之聲明。他造當事人，亦得
    聲明承受訴訟；聲明承受訴訟，應提出書狀於受訴法院，由
    法院送達於他造，民事訴訟法第168、175、176條分別定有
    明文。經查：
  ㈠被告辛○○於本件訴訟繫屬後之民國109年2月15日死亡，有
    其除戶戶籍謄本可參（本院卷一第163頁），雖經原告具狀
    聲明由其子女林家樺、林世紘、卯○○（下合稱林家樺等3
    人）承受訴訟（本院卷一第176、189頁），惟林家樺等3人
    及次順位法定繼承人即卯○○之子女顏子棋、顏柏淯、顏嫚
    君、顏○涵（91年4月生，姓名年籍詳卷）均聲明拋棄繼承
    ，經臺灣高雄少年及家事法院（下稱高少家法院）准予備查
    （本院卷一第227頁），僅林世紘之子巳○○未聲明拋棄繼
    承，且已就辛○○之高雄市○○區○○段000地號土地（下
    稱系爭土地）應有部分48分之1辦理繼承登記，此經巳○○
    檢附系爭土地所有權狀聲明承受訴訟在案（本院卷一第231
    至232、241頁），並有系爭土地登記公務用謄本、地籍異動
    索引可參（本院卷二第55、69頁），合於前揭規定，應予准
    許。至原告聲明由林家樺等3人承受訴訟部分於法不合，由
    本院另以裁定駁回。
  ㈡被告庚○○於本件訴訟繫屬後之110年5月2日死亡，法定繼
    承人為其配偶壬○○○及子女寅○○、甲○○、丑○○，嗣
    壬○○○於同年8月13日死亡，由寅○○、甲○○、丑○○
    （下合稱寅○○等3人）再轉繼承，有除戶戶籍謄本、現戶
    戶籍謄本在卷可參（本院卷二第291至292頁；本院卷三第21
    頁），其等均未聲明拋棄繼承，此有高少家法院家事事件公
    告查詢結果可佐（本院卷二第331頁；本院卷三第41頁），
    經原告具狀聲明承受訴訟（本院卷二第303至305頁），合於
    前揭規定，應予准許。
二、被告寅○○等3人經合法送達，未於言詞辯論期日到場，核
    無民事訴訟法第386條各款所列情形，爰依原告之聲請，由
    其一造辯論而為判決。
貳、實體部分：
一、原告主張：兩造共有系爭土地，應有部分如附表一所示。系
    爭土地依其使用目的並無不能分割之情形，共有人間亦無不
    能分割之約定，但不能以協議定分割之方法，致無法協議分
    割，為各共有人利益及促進土地利用，爰依共有物裁判分割
    之法律關係，提起本件訴訟，請求判准就系爭土地為裁判分
    割，分割方法如附圖一「乙方案」及附表二所示（下稱乙案
    ）。該分割方案雖經不動產估價師鑑價認分割後被告應補償
    伊合計新臺幣（下同）347,736元，惟伊僅欲分割取得單獨
    所有之土地，爰不請求被告以金錢補償。又系爭土地原共有
    人庚○○已於110年5月2日死亡，其繼承人即寅○○等3人迄
    未辦理繼承登記，爰併請求其等就繼承自庚○○之系爭土地
    應有部分48分之1辦理繼承登記等語。並聲明：㈠如主文第
    一項所示。㈡兩造共有系爭土地應分割如附圖一及附表二所
    示。
二、被告之答辯：
  ㈠被告癸○、子○、己○○、戊○○、丁○○、乙○○、辰○○、巳○○均辯以：同意原告主張之分割方案等語。
  ㈡被告未○○辯以：系爭土地如採原告主張之分割方法，伊分
    得之土地位於最北邊且呈三角畸零地，難以利用，故應採如
    附圖二「甲方案」及附表三所示之分割方法（下稱甲案）。
    惟如本院認原告主張之乙案較為妥適，則伊希望分割後仍與
    其他被告維持共有關係等語。
  ㈢被告寅○○等3人未到場，其被繼承人庚○○前具狀陳明分
    割後願與子○、乙○○、己○○維持共有等語。
三、按因繼承、強制執行、徵收、法院之判決或其他非因法律行
    為，於登記前已取得不動產物權者，應經登記，始得處分其
    物權，民法第759條定有明文。又分割共有物，性質上為處
    分行為，依民法第759條規定，共有不動產之共有人中有人
    死亡時，於其繼承人未為繼承登記以前，固不得分割共有物
    ，惟原告於本件訴訟中，請求繼承人辦理繼承登記，並合併
    對繼承人及其餘被告為分割共有物之請求，不但符合訴訟經
    濟原則，與民法第759條及強制執行法第130條規定之旨趣無
    違，有最高法院69年度台上字第1012號判決要旨可資參照。
    經查，系爭土地之共有人庚○○於110年5月2日死亡，其繼
    承人寅○○等3人迄未就繼承自庚○○之系爭土地應有部分4
    8分之1辦理繼承登記（參本院卷二第351頁土地登記公務用
    謄本），依法不得處分其權利，是原告為求本件分割訴訟之
    合法，一併請求寅○○等3人就繼承自被繼承人庚○○之系
    爭土地應有部分辦理繼承登記，即屬正當，應予准許。
四、按各共有人，除法令另有規定外，得隨時請求分割共有物。
    但因物之使用目的不能分割或契約訂有不分割之期限者，不
    在此限；共有物之分割，依共有人協議之方法行之。分割之
    方法不能協議決定，或於協議決定後因消滅時效完成經共有
    人拒絕履行者，法院得因任何共有人之請求為裁判分割，民
    法第823條第1項、第824條第1項、第2項分別定有明文。原
    告主張系爭土地為兩造共有，應有部分如附表一所示，有系
    爭土地登記公務用謄本為證（本院卷二第351至354頁），而
    系爭土地屬都市計畫內住宅區土地，無辦理建物保存登記，
    亦無申請建築執照之記載，其分割不受建築基地法定空地分
    割辦法之限制，分經高雄市政府地政局岡山地政事務所（下
    稱岡山地政）、高雄市政府工務局、高雄市政府都市發展局
    函復在卷（本院108年度審訴字第75號卷第66至69頁；本院
    卷一第31頁）。兩造間復無不分割之特約，系爭土地亦無因
    物之使用目的不能分割情形。因兩造無法達成分割協議，是
    原告本於共有人之資格，訴請裁判分割系爭土地，於法自屬
    有據。
五、關於系爭土地應如何分割及分割方法，茲論述如下：
  ㈠按分割之方法不能協議決定，法院得因任何共有人之請求，
    命為下列之分配：一、以原物分配於各共有人。但各共有人
    均受原物之分配顯有困難者，得將原物分配於部分共有人。
    二、原物分配顯有困難時，得變賣共有物，以價金分配於各
    共有人；或以原物之一部分分配於各共有人，他部分變賣，
    以價金分配於各共有人；以原物為分配時，如共有人中有未
    受分配，或不能按其應有部分受分配者，得以金錢補償之；
    以原物為分配時，因共有人之利益或其他必要情形，得就共
    有物之一部分仍維持共有，民法第824條第2項、第3項、第4
    項定有明文。又請求分割共有物之訴，應由法院依民法第82
    4條命為適當之分配，不受任何共有人主張之拘束。另共有
    物分割之方法，應由法院斟酌當事人之聲明、各共有人之意
    願、利害關係、共有物之性質、利用價值、使用現況、分割
    後之經濟效用及全體共有人之利益等情事而決之，始能謂公
    平適當之分配。
  ㈡查系爭土地屬都市計畫內住宅區，面積307.39平方公尺，為
    西北－東南走向，略呈狹長梯形狀，愈往北側土地愈狹窄，
    原告所有未保存登記4棟房屋、1個鐵皮造車庫均部分坐落於
    系爭土地，方位均坐東朝西，自南往北依序為：①無門牌號
    碼鋼筋混凝土造二層房屋（如附圖三編號567⑺），屋前搭
    蓋鐵皮棚，為原告所有並供家人居住使用；②懸掛門牌號碼
    高雄市○○區○○街00巷0號鋼筋混凝土造二層房屋（如附
    圖三編號567⑷），為原告所有並供家人居住使用；③未懸
    掛門牌號碼磚造平房，為原告祖父起造，現供原告堆放雜物
    之倉庫使用（如附圖三編號567⑶）；④原告以石棉瓦棚及
    鐵皮搭蓋之車庫（如附圖三編號567⑵）；⑤未懸掛門牌號
    碼鋼筋混凝土造四層房屋（第三層西側部分及第四層為鐵皮
    加蓋），為原告所有，現為原告堆放雜物之倉庫使用，屋前
    搭蓋鐵皮棚，作為原告停車空間及堆放雜物使用（如附圖三
    編號567⑴），上開①、②、③、⑤建物均無設立房屋稅籍
    資料，此經高雄市稅捐稽徵處岡山分處函復在卷（本院卷一
    第106至107、110頁）。而系爭土地除坐落上開建物外，其
    餘北側土地為空地，其上有雜草、龍眼樹，無人占有使用；
    系爭土地現況未臨路，通行路徑為經由相鄰同段569、570、
    572地號土地上鋪設水泥之建物間通道連接至安東街27巷（
    參本院卷一第96、100、103至104頁），另可經由西側相鄰
    同段568地號土地穿越廢棄之三合院連接至安東街27巷，此
    經本院會同岡山地政人員及兩造履勘現場屬實，並有勘驗筆
    錄、現況草圖、現場照片等附卷可參（本院卷一第90至104
    、115頁），此部分之事實堪以認定。
  ㈢原告主張採乙案分割，被告未○○則主張採甲案分割，被告
    癸○、子○、己○○、戊○○、丁○○、乙○○、辰○○、
    巳○○均同意原告主張之分割方法（本院卷三第35頁），被
    繼承人庚○○前具狀表明分割後願與子○、乙○○、己○○
    維持共有等語（本院卷二第201、215頁），即採乙案分割後
    ：⒈原告取得如附圖一所示暫編地號567⑵、面積153.70平
    方公尺之土地單獨所有，其上坐落原告所有及使用之建物（
    如附圖一編號A、A-1、B、C、D、D-1，即附圖三所示編號56
    7⑴、567⑵、567⑶、567⑷、567⑹、567⑺），使建物及其
    基地所有人合一，西側緊鄰同為原告所有之同段569地號土
    地（參本院卷一第29頁土地登記公務用謄本），分割後得合
    併利用土地以發揮地利；⒉癸○、子○、己○○、戊○○、
    丁○○、乙○○、辰○○、巳○○、寅○○等3人（下合稱
    癸○等11人）取得如附圖一所示暫編地號567⑴、面積115.2
    7平方公尺之土地，並依應有部分比例保持共有；⒊未○○
    則取得如附圖一所示暫編地號567、面積38.42平方公尺之土
    地單獨所有。而採甲案分割後：⒈原告所分得如附圖二暫編
    地號567⑵之土地位置、面積均與乙案相同；⒉未○○分得
    如附圖二所示暫編地號567⑴、面積38.42平方公尺之土地單
    獨所有；⒊癸○等11人分得如附圖二所示暫編地號567、面
    積115.27平方公尺之土地，並依應有部分比例保持共有，是
    甲案與乙案之主要區別即在於未○○與癸○等11人分得之土
    地位置（甲案係未○○分得系爭土地中段緊鄰原告之土地、
    癸○等11人則位於系爭土地最北側；乙案係未○○分得系爭
    土地最北側、癸○等11人則分得系爭土地中段而緊鄰原告之
    土地）。如採原告及多數被告主張之乙案，雖使癸○等11人
    分得地形較為方正之如附圖一所示暫編地號567⑴之土地，
    惟使未○○分得之土地呈三角形，面積僅38.42平方公尺，
    難以供建築使用，亦無法依既有通行路徑聯外通行，勢將損
    及系爭土地經濟價值；如採未○○主張之甲案，使其分得之
    土地位於系爭土地中段如附圖二所示暫編地號567⑴之部分
    ，雖面積僅38.42平方公尺，惟地形方正，西側緊鄰其共有
    之同段568地號土地（參本院卷一第27頁土地登記公務用謄
    本），癸○等11人則共有系爭土地最北側如附圖二所示暫編
    地號567、面積115.27平方公尺之土地，雖該部分土地北側
    地形狹窄，惟大部分土地仍屬方正而得規劃建築使用，且均
    得利用既有通行路徑對外通行，自應以未○○主張採甲案之
    分割方法，較為妥適。再癸○、子○、己○○、戊○○、丁○○於本院陳明其等欲出賣分得部分之土地，因擔心未○○
    阻撓故不願與其維持共有等語（本院卷三第36頁），本院自
    亦無從違反上開共有人明示之意願，使未○○與其他被告於
    分割後仍維持共有關係，附此指明。復依本院囑託愷豐國際
    不動產估價師聯合事務所（下稱愷豐事務所）鑑定結果，如
    附圖二所示暫編地號567之土地單面臨尚未開闢之8公尺計畫
    道路，而暫編地號567⑴、567⑵則均未臨計畫道路，鑑估如
    附圖二所示暫編地號567、567⑴、567⑵之土地單價分別為
    每平方公尺27,900元、24,700元、21,000元，換算每坪為92
    ,200元、81,700元、69,400元（參鑑定報告書第53頁），惟
    如採乙案之分割方法，癸○等11人取得如附圖一所示暫編地
    號567⑴未臨接計畫道路之土地，單價僅25,700元（參鑑定
    報告書第56至57頁），則由癸○等11人所分得如附圖二所示
    暫編地號567之土地，總價達3,216,033元，高於附圖一所示
    暫編地號567⑴之土地總價2,962,439元，是如採甲案，癸○
    等11人應可取得較有利之價格條件，雖不符其等欲分割取得
    如附圖一所示暫編地號567⑴土地之意願，然斟酌系爭土地
    之面積與使用現狀、各共有人之利益，兼顧兩造利益，併共
    有物之性質、經濟效用、系爭土地之利用價值等情，認採甲
    案之分割方法，應屬對全體共有人均公平妥適。
  ㈣至依甲案分割後，各筆土地之價值暨互為找補之金額，經本
    院囑託愷豐事務所鑑定，經不動產估價師依比較法、土地開
    發分析法評估系爭土地之價值，認被告應依附表四所示之方
    式及金額補償原告，合計原告應受補償468,774元，固有鑑
    定報告書可參（參鑑定報告書第3至6、53至56頁）。惟原告
    於本院陳明其僅係欲分割取得如附圖一（同附圖二）所示暫
    編地號567⑵之土地單獨所有，並無向其他共有人請求補償
    之意（本院卷三第35頁），另未○○亦表明採甲案分割不需
    金錢找補等語（本院卷二第455頁），而各共有人係分割取
    得依其應有部分單獨所有或分別共有之土地，分割後均無面
    積增加或減少情形，原告既已陳明不向被告請求金錢補償，
    則採甲案亦無使被告向原告補償之必要。附此指明。
六、末按應有部分有抵押權或質權者，其權利不因共有物之分割
    而受影響，但有下列情形之一者，其權利移存於抵押人或出
    質人所分得之部分：一、權利人同意分割；二、權利人已參
    加共有物分割訴訟；三、權利人經共有人告知訴訟而未參加
    ，民法第824條之1第2項定有明文。查系爭土地前經被繼承
    人庚○○以其應有部分48分之1，於102年10月9日、103年12
    月27日，分別設定擔保債權總金額各為10萬元之普通抵押權
    予訴外人午○○、申○○，有系爭土地登記公務用謄本在卷
    可參（本院卷二第353至354頁），經本院依法通知抵押權人
    且經收受送達在案（本院卷一第9至14頁），然迄至本院言
    詞辯論終結前，均未參加訴訟，依前揭規定，其抵押權於分
    割後僅轉載於寅○○等3人取得所有權應有部分土地上（如
    附圖二及附表三所示）。
七、綜上所述，原告請求就系爭土地為裁判分割，為有理由，應
    予准許。至分割方法，經本院斟酌兩造之意見、利害關係，
    及系爭土地之性質、使用現狀、兩造所提分割方案之優劣及
    公平性、相關法令限制等情，認系爭土地以未○○所主張如
    附圖二及附表三所示分割方法分配予各共有人，為公平適當
    ，爰判決如主文第二項所示。
八、末按因共有物分割、經界或其他性質上類似之事件涉訟，由
    敗訴當事人負擔訴訟費用顯失公平者，法院得酌量情形，命
    勝訴之當事人負擔其一部，民事訴訟法第80條之1定有明文
    。又分割共有物之訴，兩造本可互換地位，由任一共有人起
    訴請求分割，均無不可，且性質上並無所謂何造勝訴或敗訴
    之問題，乃由法院斟酌各項情事並兼顧兩造之利益，以決定
    適當之分割方法，故本件訴訟費用之負擔，自以參酌如附表
    一所示兩造就系爭土地分割前應有部分之比例分擔較為公允
    ，爰依職權酌定如主文第三項所示。
九、本件事證已臻明確，兩造其餘攻擊防禦方法及所用之證據，
    經本院斟酌後，認與判決結果不生影響，爰不逐一論述，附
    此敘明。
十、據上論結，本件原告之訴為有理由，判決如主文。
中    華    民    國   110    年    11    月    10    日
                    民事第三庭  法  官  楊捷羽
以上正本係照原本作成。
如對本判決上訴，須於判決送達後20日內向本院提出上訴狀。如
委任律師提起上訴者，應一併繳納上訴審裁判費。
中    華    民    國   110    年    11    月    10    日
                                書記官  黃盈菁
附圖一：高雄市地政局岡山地政事務所收件日期字號110年2月23
日岡土法字第102號分割方案成果圖（乙方案）。
附圖二：高雄市地政局岡山地政事務所收件日期字號110年2月23
日岡土法字第102號分割方案成果圖（甲方案）。 
附圖三：高雄市地政局岡山地政事務所收件日期字號108年9月3
日岡土法字第419號現況測量成果圖。
附表一：土地分割前明細表
┌────┬─────────────┐
│共有人  │高雄市○○區○○段000地號 │
│        ├──────┬──────┤
│        │總面積（㎡）│307.39      │
│        ├──────┼──────┤
│        │應有部分    │面積（㎡）  │
├────┼──────┼──────┤
│丙○○  │1/2         │153.70      │
├────┼──────┼──────┤
│寅○○  │公同共有    │6.40        │
├────┤1/48        │            │
│甲○○  │            │            │
├────┤            │            │
│丑○○  │            │            │
├────┼──────┼──────┤
│癸○    │1/48        │6.40        │
├────┼──────┼──────┤
│子○    │1/48        │6.40        │
├────┼──────┼──────┤
│己○○  │1/48        │6.40        │
├────┼──────┼──────┤
│戊○○  │1/16        │19.22       │
├────┼──────┼──────┤
│丁○○  │1/16        │19.22       │
├────┼──────┼──────┤
│乙○○  │1/48        │6.40        │
├────┼──────┼──────┤
│未○○  │1/8         │38.42       │
├────┼──────┼──────┤
│辰○○  │1/8         │38.43       │
├────┼──────┼──────┤
│巳○○  │1/48        │6.40        │
└────┴──────┴──────┘ 
附表二：原告主張之分割方案（參附圖一，乙方案）
┌─────┬────┬──────────────────┐
│共有人    │分割前每│分割後取得位置、面積、所有狀態      │
│          │人可得面├───┬───┬─────┬────┤
│          │積（㎡）│暫編  │面積  │所有狀態  │應有部分│
│          │        │地號  │（㎡）│          │比例    │
├─────┼────┼───┼───┼─────┼────┤
│未○○    │38.42   │567   │38.42 │單獨所有  │ 1/1    │
├─────┼────┼───┼───┼─────┼────┤
│寅○○    │6.40    │567⑴ │115.27│按應有部分│公同共有│
├─────┤        │      │      │比例保持共│ 1/18   │
│甲○○    │        │      │      │有        │        │
├─────┤        │      │      │          │        │
│丑○○    │        │      │      │          │        │
├─────┼────┤      │      │          ├────┤
│癸○      │6.40    │      │      │          │ 1/18   │
├─────┼────┤      │      │          ├────┤
│子○      │6.40    │      │      │          │ 1/18   │
├─────┼────┤      │      │          ├────┤
│己○○    │6.40    │      │      │          │ 1/18   │
├─────┼────┤      │      │          ├────┤
│戊○○    │19.22   │      │      │          │ 3/18   │
├─────┼────┤      │      │          ├────┤
│丁○○    │19.22   │      │      │          │ 3/18   │
├─────┼────┤      │      │          ├────┤
│乙○○    │6.40    │      │      │          │ 1/18   │
├─────┼────┤      │      │          ├────┤
│辰○○    │38.43   │      │      │          │ 6/18   │
├─────┼────┤      │      │          ├────┤
│巳○○    │6.40    │      │      │          │ 1/18   │
├─────┼────┼───┼───┼─────┼────┤
│丙○○    │153.70  │567⑵ │153.70│單獨所有  │ 1/1    │
│          │        │      │      │          │        │
└─────┴────┴───┴───┴─────┴────┘
附表三：被告未○○主張之分割方案（參附圖二，甲方案）
┌─────┬───┬──────────────────┐
│共有人    │分割前│分割後取得位置、面積、所有狀態      │
│          │每人可├───┬───┬─────┬────┤
│          │得面積│暫編  │面積  │所有狀態  │應有部分│
│          │（㎡）│地號  │（㎡）│          │比例    │
├─────┼───┼───┼───┼─────┼────┤
│寅○○    │6.40  │567   │115.27│按應有部分│公同共有│
├─────┤      │      │      │比例保持共│ 1/18   │
│甲○○    │      │      │      │有        │        │
├─────┤      │      │      │          │        │
│丑○○    │      │      │      │          │        │
├─────┼───┤      │      │          ├────┤
│癸○      │6.40  │      │      │          │ 1/18   │
├─────┼───┤      │      │          ├────┤
│子○      │6.40  │      │      │          │ 1/18   │
├─────┼───┤      │      │          ├────┤
│己○○    │6.40  │      │      │          │ 1/18   │
├─────┼───┤      │      │          ├────┤
│戊○○    │19.22 │      │      │          │ 3/18   │
├─────┼───┤      │      │          ├────┤
│丁○○    │19.22 │      │      │          │ 3/18   │
├─────┼───┤      │      │          ├────┤
│乙○○    │6.40  │      │      │          │ 1/18   │
├─────┼───┤      │      │          ├────┤
│辰○○    │38.43 │      │      │          │ 6/18   │
├─────┼───┤      │      │          ├────┤
│巳○○    │6.40  │      │      │          │ 1/18   │
├─────┼───┼───┼───┼─────┼────┤
│未○○    │38.42 │567⑴ │38.42 │單獨所有  │ 1/1    │
│          │      │      │      │          │        │
├─────┼───┼───┼───┼─────┼────┤
│丙○○    │153.70│567⑵ │153.70│單獨所有  │ 1/1    │
└─────┴───┴───┴───┴─────┴────┘
附表四：甲案之補償方式及金額（參鑑定報告書第6頁）
┌────────┬────────┐
│應受補償人      │丙○○          │
├────────┼────────┤
│應受補償金額合計│468,774元       │
├────────┼────────┤
│應付補償人      │應付補償金額    │
├────────┼────────┤
│寅○○          │24,640元        │
├────────┤                │
│甲○○          │                │
├────────┤                │
│丑○○          │                │
├────────┼────────┤
│癸○            │24,640元        │
├────────┼────────┤
│子○            │24,640元        │
├────────┼────────┤
│己○○          │24,640元        │
├────────┼────────┤
│戊○○          │74,000元        │
├────────┼────────┤
│丁○○          │74,000元        │
├────────┼────────┤
│乙○○          │24,640元        │
├────────┼────────┤
│辰○○          │147,958元       │
├────────┼────────┤
│巳○○          │24,640元        │
├────────┼────────┤
│未○○          │24,976元        │
└────────┴────────┘